Guide to the Fundacion Eduardo Frei, Ano 2001 Proyecto Digitalizacion Archivo Historico
Department of Special Collections
Fundacion Eduardo Frei, Ano 2001 Proyecto Digitlizacion Archivo Historico
Mss Digital 0001
2 linear ft.
Stanford University. Libraries. Dept. of Special Collections and University Archives.
The Fundacion Eduardo Frei, Ano 2001 Proyecto Digitalizacion Archivo Historico is a joint digitization effort of the Fundacion Eduardo Frei, Santiago Chile and Stanford University Libraries. The electronic archive consists of digitized papers, monographs, memos, series, and audio / video clips documenting the Chilean presidency of Eduardo Frei.
Administrative Information
Access
Access to the electronic files is available on a dedicated workstation in the Reading Room of Stanford University Libraries Department of Special Collections. Information regarding access to this electronic collection can be obtained by contacting the Department of Special Collections via email at speccollref@stanford.edu.
Collection Scope and Content Summary
The collection consist of seventy-six CD-ROMs and six Mini Digital Video Cassettes.
Collection Contents
- Series 1. Tiff Images, 55 CD-Roms.
  Access to the electronic files is available on a dedicated workstation in the Reading Room of Stanford University Libraries Department of Special Collections. Information regarding access to this electronic collection can be obtained by contacting the Department of Special Collections at (650) 725-1022 or via email at speccoll@sulmail.stanford.edu.
  Series 1 contains Tiff images of Eduardo Frei's presidental papers, memos, photographs, and associated monographs and publications.
  - EFM Aún es tiempo, 0004 (Folder 1)
    111 p.
  - EFM Memorias 1911-1934 y correspondencia, 0014 (Folder 1)
    232 p.
  - EFM Sentido y forma de una política, 0029 (Folder 1)
    177 p.
  - EFM Prólogo al libro de M. Pacheco, 0639 (Folder 1)
    8 p.
  - Magnet, A. Semblanza de Eduardo Frei Montalva, 0649 (Folder 1)
    36 p.
  - EFM La DC alternativa del comunismo, 0966 (Folder 1)
    15 p.
  - EFM Reconstrucción de las zonas (1961), 0967 (Folder 1)
  - EFM Frei y la agricultura, 0982 (Folder 1)
    51 p.
  - EFM Frente a la realidad, 1003 (Folder 1)
    21 p.
  - EFM Campaña 1958 y En el nuevo mundo...., 1230 (Folder 1)
    13 p.
  - EFM el plan de gobierno para emergencia, 1237 (Folder 1)
    9 p.
  - EFM Discurso clausura del Congreso de la mujer, volantes afiches, campaña de 1964, 1239 (Folder 1)
    35 p.
  - Biografía y genealogía de la familia de Frei, 1327 (Folder 1)
    68 p.
  - Falange Nacional, DC y comunismo, 1355 (Folder 1)
    52 p.
  - Cartas a EFM 1937-1946, 1356 (Folder 1)
    3 p.
  - Falange Nacional. Puntos fundamentales del programa, 1359 (Folder 1)
    48 p.
  - EFM Cartas con M. Pacheco 1948, 1447 (Folder 1)
    11 p.
  - Fuentealba, R. La candidatura del Sr. Frei y el Frap, 1516 (Folder 1)
    19 p.
  - Correspondencia con Alemania 1957-1963, 1583 (Folder 1)
  - Correspondencia internacional con Fontecilla, 1596 (Folder 1)
    5 p.
  - Lebret, J. Cartas con EFM y Francia 1947-1963, 1603 (Folder 1)
    25 p.
  - EFM Cartas a Monseñor J.B. Montini 1945-1959, 1617 (Folder 1)
    10 p.
  - Garretón, M Cartas a EFM y otros 1933-1945, 1618 (Folder 1)
  - Cartas al Senador Eduardo Frei 1949-1962, 1626 (Folder 1)
    23 p.
  - EFM Correspondencia con Bélgica y Holanda, 1634 (Folder 1)
    6 p.
  - EFM Correspondencia con Monseñor Larraín, 1641 (Folder 1)
  - Correspondencia con la DC Italiana, 1642 (Folder 1)
    26 p.
  - EFM Correspondencia con Suecia-Suiza 1947, 1644 (Folder 1)
    12 p.
  - EFM Correspondencia con Argentina 1947-1961, 1655 (Folder 1)
    18 p.
  - EFM Correspondencia con Bolivia 1947-1959, 1657 (Folder 1)
  - Correspondencia con Brasil, 1658 (Folder 1)
    32 p.
  - EFM Correspondencia con Cuba 1947-1962, 1660 (Folder 1)
  - EFM Correspondencia con E.E.U.U. 1948-1964, 1663 (Folder 1)
  - EFM Correspondencia con Centroamérica, 1665 (Folder 1)
    7 p.
  - EFM Correspondencia con D. Arosemena 1960-1962, 1667 (Folder 1)
  - EFM Intercambio con Dardo Regulez 1943-1949, 1669 (Folder 1)
  - EFM Intercambio con Horacio y Juan P. Terra, 1670 (Folder 1)
  - EFM Cartas con Caldera y Betancourt 1957-1960, 1940 (Folder 1)
  - EFM Cartas de José A. Aguirre y Vicente Sol 1948-1957, 1961 (Folder 1)
    4 p.
  - EFM intercambio con DC de Perú y con Partido Arista, 2014 (Folder 1)
  - Montalva de Frei, Victoria. Cartas a su hijo Eduardo, 2035 (Folder 1)
  - Servicio de Registro Civil, Certificados de familia Frei, 2036 (Folder 1)
  - Pinochet, O. El pensamiento del joven Frei, 2038 (Folder 1)
  - EFM Intercambio con Enrique Goytisolo, 2085 (Folder 1)
  - EFM Cartas a Fernando Aldunate 1954, 2087 (Folder 1)
  - EFM Cartas de felicitación por elección a Senador, 2088 (Folder 1)
  - Hurtado, Alberto y otras cartas a Frei 1945-1949, 2089 (Folder 1)
  - EFM Cartas de R.A. Gumucio 1933-1934, 2090 (Folder 1)
  - Alessandri Palma, A. Cartas a S. Aguirre 1929-1930, 2128 (Folder 1)
  - Lagarrigue, J. Cartas a J. Maritain 1944-1962, 2137 (Folder 1)
  - EFM Correspondencia con el PDC 1957-1964, 2149 (Folder 1)
  - EFM Paternalismo, pluralismo y DC en A. Latina, 2219 (Folder 1)
    62 p.
  - EFM El social cristianismo: una fórmula....., 2441 (Folder 1)
  - EFM Historia de los partidos políticos chilenos, 2790 (Folder 1)
    153 p.
  - EFM Discurso 1° Congreso IDC, Santiago 1955, 2861 (Folder 1)
  - Bustos, I. El pensamiento político de EFM/programa 1958, 2862 (Folder 1)
    31 p.
  - Prensa 1963 sobre los candidatos a la presidencia, 2946 (Folder 1)
  - Prensa sobre la campaña de 1964, 2947 (Folder 1)
    1 p.
  - EFM El hombre que siempre va conmigo, 1867 (Folder 2)
  - EFM Editoriales y artículos publicados 1932-1938, 2930 (Folder 2)
    pp 18-50
  - Domínguez Nacimiento de un político 1940 (prensa), 2939 (Folder 2)
  - EFM El hombre que siempre va conmigo, 1867 (Folder 3)
    pp 70-91
  - UC Justo y merecido homenaje 1932, 2037 (Folder 3)
    2 p.
  - Prensa sobre Campaña de 1958, 2944 (Folder 3)
  - EFM & Bustos, I. Maritain entre nosotros, 0013 (Folder 4)
  - EFM Prólogo al libro: I. Bustos sobre Maritain, 0153 (Folder 4)
  - EFM Labor parlamentaria. Boletín Senado 1945-1964, 0908 (Folder 4)
    79 p.
  - EFM Con los pobres de Chile 1963, 1232 (Folder 4)
  - EFM La última y mejor esperanza 1964, 1233 (Folder 4)
  - EFM Discurso en Congreso de la mujer, 1239 (Folder 4)
    33 p.
  - EFM Editoriales y artículos 1932-1938, 2930 (Folder 4)
    17 p.
  - EFM Retratos 1930-1970, 3023 (Folder 4)
  - EFM Primer Mensaje al Congreso Nacional 21/05/65, 0015 (Folder 5)
    96 p.
  - González, C. Historia de una Polémica, 0166 (Folder 5)
    198 p.
  - Informe final. Conf. Mundial Demócrata Cristiana, 0198 (Folder 5)
  - EFM Estados Unidos y nosotros; declaraciones, 1231 (Folder 5)
  - EFM Correspondencia con el Canciller Erhard 1964-1970, 1582 (Folder 5)
  - EFM Correspondencia general con Alemania, 1587 (Folder 5)
  - EFM Correspondencia con la Comisión Brandt, 1589 (Folder 5)
  - EFM Correspondencia con Miguel Serrano 1968-1972, 1590 (Folder 5)
  - EFM Cartas con Alfonso Santa Cruz 1967-1972, 1591 (Folder 5)
    20 p.
  - EFM Correspondencia general con Bélgica 1977-1981, 1592 (Folder 5)
  - EFM Cartas generales con España 1965-1972, 1593 (Folder 5)
  - EFM Saludos y agradecimientos España 1973-1978, 1594 (Folder 5)
  - EFM Correspondencia general con España 1979-1981, 1595 (Folder 5)
  - EFM correspondencia con Enrique Berstein 1965-1970, 1599 (Folder 5)
  - EFM Cartas con los presidentes de Francia, 1600 (Folder 5)
  - EFM Carta con Polonia 1971, 1601 (Folder 5)
  - EFM Correspondencia general con Francia 1973-198, 1602 (Folder 5)
  - EFM Cartas Gral. Con países árabes 1960-1978, 1604 (Folder 5)
  - EFM Correspondencia relacionadas con viaje a U.K., 1607 (Folder 5)
  - EFM Cartas Gral. Con Reino Unido 1967-1970, 1608 (Folder 5)
  - EFM Cartas generales con Reino Unido 1971-1981, 1609 (Folder 5)
  - EFM Correspondencia general con Italia 1964-1970, 1611 (Folder 5)
    14 p.
  - EFM Correspondencia general con Italia 1971-1977, 1613 (Folder 5)
  - EFM Correspondencia general con Italia 1978-1980, 1615 (Folder 5)
  - EFM Correspondencia general con Italia 1981, 1616 (Folder 5)
  - EFM correspondencia con Suecia 1971-1980, 1623 (Folder 5)
  - EFM Cartas con Suiza y José Klein 1973-1981, 1624 (Folder 5)
  - EFM Cartas con M. Pacheco Moscú 1966-1970, 1629 (Folder 5)
  - EFM Cartas con M. Barros en Yugoslavia, 1630 (Folder 5)
  - EFM Correspondencia general con Alemania 1981, 1632 (Folder 5)
  - EFM Correspondencia general con Austria 1978-1981, 1633 (Folder 5)
  - EFM Correspondencia con Holanda 1978-1980, 1638 (Folder 5)
  - EFM Cartas con la DC Italia 1977-1980, 1640 (Folder 5)
  - Indira Gandhi. Cartas al presidente Frei 1964-1970, 2026 (Folder 5)
  - Zalman Shazar Cartas al presidente Frei 1964-1966, 2027 (Folder 5)
  - EFM Correspondencia general con Israel 1976-1981, 2028 (Folder 5)
  - EFM Cartas con Carlos Besa delegado Gatt 1968-1970, 2371 (Folder 5)
  - EFM Discursos e interv. En el Senado 1946-1953, 2863 (Folder 5)
    108 p.
  - EFM Discursos e interv. En el Senado 1954-1964, 2864 (Folder 5)
  - EFM Discursos e interv. En el Senado 1956-1958, 2865 (Folder 5)
    80 p.
  - El Diario Ilustrado. Prensa sobre EFM 1932-1937, 2934 (Folder 5)
  - EFM El hombre que siempre va conmigo, 1867 (Folder 6)
  - Prensa sobre EFM 1932-1937, 2934 (Folder 6)
  - Caro, José María Declaración a la Falange 1947, 2940 (Folder 6)
    1 p
  - Prensa sobre EFM entre 1944-1963, 2945 (Folder 6)
  - Fotografías sobre EFM entre 1933-1958, 3020 (Folder 6)
    pp 1-2
  - EFM El hombre que siempre va conmigo, 1867 (Folder 7)
    pp 24-108
  - EFM El hombre que siempre va conmigo, 1867 (Folder 8)
    pp 109-139
  - EFM 2° Mensaje del Pdte 21 de Mayo de 1966, 0016 (Folder 9)
    331 p.
  - EFM Pensamiento y acción 1956, 0022 (Folder 9)
    252 p.
  - Prensa sobre EFM 1962-1963, 1489 (Folder 9)
  - EFM Cartas a René León y Luis Herrera 1974, 1653 (Folder 9)
  - EFM Cartas con J.C. Onganía 1965-1971, 1654 (Folder 9)
  - EFM Cartas con José Napoleón Duarte 1970-1981, 1662 (Folder 9)
  - EFM Carta a Daniel Oduber, Costa Rica 1976, 1665 (Folder 9)
  - EFM El hombre que siempre va conmigo, 1867 (Folder 9)
    pp 140-158
  - EFM El hombre que siempre va conmigo, 1867 (Folder 10)
    pp. 159-186
  - EFM El hombre que siempre va conmigo, 1867 (Folder 11)
  - Cartas al pdte. de República Dominicana 1969-1970, 1956 (Folder 11)
  - Cartas al presidente de Guatemala 1966-1970, 1958 (Folder 11)
  - EFM Cartas con Bolivia 1970-1977, 1960 (Folder 11)
  - EFM Correspondencia con Canadá 1966-1981, 1976 (Folder 11)
  - EFM Cartas con R. Alfonsín y A. Porto 1971-1977, 2003 (Folder 11)
  - Cartas con Janio Quadros y la embajada, 2006 (Folder 11)
  - EFM Correspondencia con Brasil 1977-1981, 2007 (Folder 11)
  - Prensa 1964: presidente electo, 2713 (Folder 11)
  - Prensa 1961: Senador Frei y elecciones, 2714 (Folder 11)
  - Prensa EFM y el general Ibáñez 1954, 2942 (Folder 11)
  - Prensa EFM y el general Ibáñez 1954, 2942 (Folder 12)
  - Fotografías de EFM entre 1933-1958, 3020 (Folder 12)
    pp 3-9
  - Fotografías de EFM entre 1951-1963, 3033 (Folder 12)
  - Cartas Pdte. Frei y PDC. Jaime Castillo 1968, 1509 (Folder 13)
  - Cartas con Alemania y Pedro Medrano 1979, 1586 (Folder 13)
  - Correspondencia con Alemania 1980, 1587 (Folder 13)
  - Correspondencia con Mariano Rumor 1973-1981, 1612 (Folder 13)
  - Carta a Mariano Rumor de Noviembre 1973, 1614 (Folder 13)
  - Cartas con Carlos Huneeus. Alemania 1977-1980, 1631 (Folder 13)
  - Correspondencia con Ecuador 1976-1981, 1661 (Folder 13)
  - Correspondencia con Venezuela 1972-1979, 1671 (Folder 13)
    16 p.
  - Cartas con Angelo Bernasola Italia 1971-1981, 1944 (Folder 13)
    39 p.
  - Cartas A. Frondizzi, José A. Allende 1957-1964, 1947 (Folder 13)
  - Cartas con Amintore Fanfani 1961-1978, 1948 (Folder 13)
  - Carta a Henry Kissinger 1978, 1950 (Folder 13)
  - Cartas embajada de E.E.U.U. y Edward Korry 1968-1970, 1951 (Folder 13)
  - Cartas con Sol Linowitz (OEA) 1969-1981, 1953 (Folder 13)
  - Cartas con Carlos Lleras R. Colombia 1966-1980, 1954 (Folder 13)
  - Cartas Fundación K. Adenauer 1979-1981, 1963 (Folder 13)
  - Cartas con Helmut Kohl 1976-1981, 1968 (Folder 13)
  - Cartas con Kurt Kiesinger 1967-1970, 1969 (Folder 13)
  - Cartas con Mariano Rumor 1967-1970, 1973 (Folder 13)
  - Cartas y felicitaciones de México 1961-1981, 1978 (Folder 13)
  - Correspondencia general con E.E.U.U. 1964-1969, 1980 (Folder 13)
  - Correspondencia general con E.E.U.U. 1970, 1982 (Folder 13)
  - Correspondencia general con E.E.U.U. 1971, 1983 (Folder 13)
    34 p.
  - Correspondencia general con E.E.U.U. 1972, 1984 (Folder 13)
  - Correspondencia general con E.E.U.U. 1973-1974, 1985 (Folder 13)
  - Correspondencia general con E.E.U.U. 175, 1986 (Folder 13)
  - Correspondencia general E.E.U.U. 1976-1977, 1987 (Folder 13)
  - Correspondencia general con E.E.U.U. 1979-1980, 1989 (Folder 13)
  - Correspondencia general con E.E.U.U. 1981, 1990 (Folder 13)
  - Cartas con Juan P. Terra de Uruguay 1970-1981, 2005 (Folder 13)
  - Correspondencia general con Colombia 1964-1970, 2009 (Folder 13)
  - Correspondencia general con Colombia 1971-1981, 2010 (Folder 13)
  - Cartas con presidentes ecuatorianos 1967-1970, 2011 (Folder 13)
  - Cartas con presidentes ecuatorianos 1979-1981, 2012 (Folder 13)
  - Carta de Alfredo Stroessner 1966, 2013 (Folder 13)
  - Correspondencia con Perú 1964-1970, 2015 (Folder 13)
  - Correspondencia con Perú 1971-1979, 2016 (Folder 13)
  - Correspondencia con Uruguay 1969-1970, 2017 (Folder 13)
  - Cartas gobierno-PDC/ Frei-Gumucio 1967, 2132 (Folder 13)
    30 p.
  - Cartas Tomic-Lagarrigue (negociaciones cobre), 2134 (Folder 13)
    46 p.
  - Cartas con Luis Herrera C.. Venezuela 1976-1981, 2172 (Folder 13)
  - Cartas con Renan Fuentealba 1972-1981, 2327 (Folder 13)
  - Carta a Jaime Castillo en Caracas 1976, 2348 (Folder 13)
  - EFM Chile desconocido 1937, 05 (Folder 14)
    158 p.
  - EFM Latin America: The hopeful option 1977, 12 (Folder 14)
    283 p.
  - EFM 3° Mensaje Congreso Nacional 21 Mayo 1967, 17 (Folder 14)
    484 p.
  - EFM 4° Mensaje Congreso Nacional 21 Mayo 1968, 18 (Folder 14)
    83 p.
  - EFM El régimen del salariado y su posible...tesis, 28 (Folder 14)
    115 p.
  - EFM La verdad tiene su hora, 32 (Folder 14)
  - EFM/ R. Tomic.La Falange en defensa de ...... 1951, 1620 (Folder 14)
  - Carta de Konrad Adenauer a EFM 1961, 1972 (Folder 14)
  - Cartas con el Parlamento y el PDC 1964-1967, 1508 (Folder 14)
  - Correspondencia gobierno militar, 2078 (Folder 14)
  - Cartas entre EFM y Rafael Caldera 1973-1981, 1605 (Folder 15)
  - Cartas entre EFM y R. Caldera 1964-1970, 1941 (Folder 15)
  - Cartas entre EFM y Rodrigo Botero 1980-1981, 1942 (Folder 15)
  - Cartas entre EFM R. Betancourt 1967-1981, 1945 (Folder 15)
  - Cartas entre EFM y Fernando Belaúnde 1971-1980, 1946 (Folder 15)
  - Cartas entre EFM y Raúl Leoni 1969-1981, 1952 (Folder 15)
  - Cartas entre EFM y Carlos Lleras R. 1966-1980, 1954 (Folder 15)
    38 p.
  - Cartas entre EFM y Paulo VI 1964-1978, 1965 (Folder 15)
  - Cartas entre EFM y Aldo Moro 1965-1968, 1966 (Folder 15)
  - Cartas a Golda Meir 1976, 1967 (Folder 15)
  - Cartas entre EFM y Willy Brandt 1979-1981, 1970 (Folder 15)
  - Cartas entre EFM y la Fundación K. Adenauer, 1971 (Folder 15)
  - Cartas entre EFM y Lyndon B. Johnson 1964-1967, 1979 (Folder 15)
  - Cartas entre EFM y los Rockefeller 1967-1971, 1981 (Folder 15)
  - Cartas entre EFM y Joseph Slater 1978, 1988 (Folder 15)
  - Cartas entre EFM y Arturo Illía 1964-1970, 1999 (Folder 15)
  - Correspondencia de G. Valdés con Venezuela, 2018 (Folder 15)
    27 p.
  - Cartas entre P. Aylwin y EFM 1965-1980, 2129 (Folder 15)
  - Cartas entre EFM y José María Eyzaguirre 1975, 2130 (Folder 15)
  - Cartas entre EFM y Renan Fuentealba 1964-1970, 2131 (Folder 15)
    43 p.
  - Correspondencia con personeros del partido 1970-1981, 2135 (Folder 15)
  - Cartas personales a EFM de J. Lagarrigue 1966-1970, 2136 (Folder 15)
  - Carta entre B. Leighton y EFM 1967-1976, 2138 (Folder 15)
    56 p.
  - Oficio del fiscal F. Lyon a EFM 1971, 2139 (Folder 15)
  - Cartas de Claudio Orrego al Pdte. Frei 1967-1970, 2141 (Folder 15)
  - Cartas de C. Orrego a EFM 1975-1980, 2142 (Folder 15)
  - Cartas de EFM a Tomás Reyes 1974-1981, 2143 (Folder 15)
  - Cartas de EFM a G. Valdés 1966-1981, 2147 (Folder 15)
  - Notas cursadas en su postulación a Senador 1972, 2155 (Folder 15)
  - Actuaciones del PDC con posterioridad al 11/09/73, 2156 (Folder 15)
  - Correspondencia general Julio-Agosto 1965, 2173 (Folder 15)
  - Correspondencia general Enero-Mayo 1966, 2175 (Folder 15)
  - Correspondencia general Junio 1966, 2176 (Folder 15)
  - Correspondencia general Enero-Febrero 1967, 2178 (Folder 15)
  - Correspondencia general Marzo-Mayo 1967, 2179 (Folder 15)
  - Carta de Hugo Zepeda Barrios 26/06/67, 2180 (Folder 15)
  - Correspondencia general Agosto 1967, 2181 (Folder 15)
  - Correspondencia general Septiembre-Octubre 1967, 2182 (Folder 15)
  - Correspondencia general Noviembre 1967, 2183 (Folder 15)
  - Correspondencia general Enero-Febrero 1968, 2185 (Folder 15)
  - Correspondencia general Marzo-Abril 1968, 2186 (Folder 15)
  - Correspondencia general Mayo 1968, 2187 (Folder 15)
  - Correspondencia general Junio 1968, 2188 (Folder 15)
  - Correspondencia general Octubre 1968, 2191 (Folder 15)
  - Correspondencia general Junio 1969, 2197 (Folder 15)
  - Correspondencia general Agosto 1969, 2200 (Folder 15)
  - Correspondencia general Septiembre 1969, 2201 (Folder 15)
  - Correspondencia general Octubre 1969, 2202 (Folder 15)
  - Correspondencia general Noviembre 1969, 2203 (Folder 15)
  - Correspondencia general Diciembre 1969, 2204 (Folder 15)
  - Correspondencia general Julio 1970, 2210 (Folder 15)
    40 p.
  - Correspondencia general Noviembre 1970, 2217 (Folder 15)
    53 p.
  - Correspondencia general Diciembre 1970, 2218 (Folder 15)
  - Correspondencia general Enero 1971, 2237 (Folder 15)
  - Correspondencia general Febrero 1971, 2238 (Folder 15)
  - Correspondencia general Marzo-Abril 1971, 2239 (Folder 15)
  - Correspondencia general Junio-Julio 1971, 2240 (Folder 15)
  - Correspondencia general Enero-Febrero 1972, 2245 (Folder 15)
  - Correspondencia general Marzo 1972, 2246 (Folder 15)
  - Correspondencia general Abril 1972, 2247 (Folder 15)
  - Carta a Luis Bossay L. 1972, 2250 (Folder 15)
  - Correspondencia general Abril-Diciembre 1973, 2252 (Folder 15)
  - Correspondencia general Junio-Diciembre 1974, 2253 (Folder 15)
  - Correspondencia general Mayo-Junio 1979, 2279 (Folder 15)
  - Correspondencia general Julio-Agosto 1979, 2280 (Folder 15)
  - Correspondencia general Mayo 1980, 2285 (Folder 15)
  - Correspondencia general Junio 1980, 2286 (Folder 15)
  - Carta a Eduardo Hamuy 28/8/80, 2287 (Folder 15)
  - Correspondencia general Agosto 1980, 2288 (Folder 15)
  - Correspondencia general Septiembre 1980, 2289 (Folder 15)
  - Correspondencia general Marzo 1981, 2293 (Folder 15)
  - Carta a Patricia Verdugo 31/ 7/ 81, 2295 (Folder 15)
  - Correspondencia relacionada con su libro "America Latina: Opción y esperanza" 1976-1980, 2302 (Folder 15)
  - Proyecto de Reforma Constitucional, 0969 (Folder 16)
  - Discurso 2° aniversario de gobierno, 0971 (Folder 16)
  - Reforma educacional en Chile, 0972 (Folder 16)
  - Discurso en Plaza Bolívar de Bogotá, 0973 (Folder 16)
  - Discurso inauguración 5ª reunión CIES, 0976 (Folder 16)
  - La nueva política del cobre, 0977 (Folder 16)
  - La unión hace la fuerza, 0980 (Folder 16)
  - Discurso del 03 de Noviembre de 1964, 1004 (Folder 16)
  - Discurso en recepción a embajadores, 1005 (Folder 16)
  - Palabras en poblaciones marginales, 1006 (Folder 16)
  - Discurso sobre plan educacional, 1007 (Folder 16)
  - Discurso en Concepción, 1008 (Folder 16)
  - Discurso sobre Promoción popular, 1009 (Folder 16)
  - Mensaje de año nuevo, 1010 (Folder 16)
  - A los jóvenes universitarios, 1011 (Folder 16)
  - Discurso sobre obstáculos al programa, 1012 (Folder 16)
  - Discurso a los mineros, 1013 (Folder 16)
  - Nacionalización Compañías eléctricas, 1015 (Folder 16)
  - Resultados plan extraordinario de educación, 1016 (Folder 16)
  - Desde los balcones de la Moneda, 1017 (Folder 16)
  - Discurso 8ª Conferencia FAO, 1018 (Folder 16)
  - Discurso Sobre el terremoto, 1019 (Folder 16)
  - Discurso en el Rotary Club, 1020 (Folder 16)
  - Campaña contra la inflación, 1021 (Folder 16)
  - Inaugura Población Irene Frei en Conchalí, 1033 (Folder 16)
  - Discurso a campesinos de Aconcagua, 1034 (Folder 16)
  - Crea Comisión de la Cultura, 1035 (Folder 16)
  - En el teatro Municipal, 1036 (Folder 16)
  - Congreso ILAFA: discurso inauguración, 1037 (Folder 16)
  - Palabras al delegar el mando a B. Leighton, 1038 (Folder 16)
  - Discurso a su regreso de Europa, 1039 (Folder 16)
  - Discurso en Copiapó, 1040 (Folder 16)
  - Plan nacional de forestación, 1041 (Folder 16)
  - En la convención de las Cámaras de Comercio, 1042 (Folder 16)
  - Discurso en cabildo de Recoleta Norte, 1043 (Folder 16)
  - Discurso en la Población San Gregorio, 1044 (Folder 16)
  - Discurso al firmar proyecto de ley forestal, 1045 (Folder 16)
  - Discurso en Población Joao Goulart, 1046 (Folder 16)
  - Palabras en la concentración campesina, 1047 (Folder 16)
  - En la Conferencia de Ciencia y Tecnología, 1048 (Folder 16)
  - Saludo a los residentes en Argentina 17/09/65, 1049 (Folder 16)
  - En la comida al Pdte de Italia G. Saragat, 1050 (Folder 16)
  - Al ejército de Chile, 1051 (Folder 16)
  - En la campaña contra el hambre FAO, 1052 (Folder 16)
  - Discurso en la Cisterna, 1053 (Folder 16)
  - Discurso en el banquete al Rey Balduíno de Bélgica, 1054 (Folder 16)
  - Mensaje al país al cumplir 1 año de gobierno, 1055 (Folder 16)
    59 p.
  - Al firmar proyecto de ley de reforma agraria, 1056 (Folder 16)
    66 p.
  - Mensaje al Congreso sobre reforma agraria, 1057 (Folder 16)
  - Inaugura Conferencia sobre la juventud, 1058 (Folder 16)
  - Al firmar decreto de reforma educacional (Boletín), 1059 (Folder 16)
    57 p.
  - Al crear el Ministerio de la Vivienda, 1060 (Folder 16)
  - Mensaje de fin de año, 1061 (Folder 16)
  - A los estudiantes de trabajos de verano, 1062 (Folder 16)
  - Discurso en Valdivia, 1063 (Folder 16)
  - Discurso en la Convención DC Cartagena, 1519 (Folder 16)
  - Inaugura planta industrial en Puente Alto, 2349 (Folder 16)
  - 6° Mensaje del Pdte. Frei al Congreso Nacional, 20 (Folder 17)
    753 p.
  - Chile 1964-1970 Marcha de la patria joven, 983 (Folder 17)
    72 p.
  - Entrevistas de la prensa nacional al Pdte. Frei, 2071 (Folder 17)
  - Discurso del 11 de Marzo de 1966. Sucesos del Salvador, 1064 (Folder 17)
  - Discurso en Talca, 1065 (Folder 17)
  - En concentración de la Plaza de la Constitución, 1066 (Folder 17)
  - Discurso en Valparaíso, 1067 (Folder 17)
  - Discurso en Temuco, 1068 (Folder 17)
    22 p.
  - Discurso en Chillán, 1069 (Folder 17)
  - Discurso a Carabineros de Chile, 1070 (Folder 17)
  - Discurso al inaugurar alto horno de Huachipato, 1071 (Folder 17)
  - Discurso a la Armada Nacional, 1072 (Folder 17)
  - Discurso al inaugurar cooperativas de vivienda, 1073 (Folder 17)
  - Discurso en el banquete en honor de Carlos Lleras R., 1074 (Folder 17)
  - Discurso a la llegada del Pdte. De Israel, 1075 (Folder 17)
  - En el banquete en honor de Salman Shazar, 1076 (Folder 17)
  - En el banquete del Pdte. De Israel en su honor, 1077 (Folder 17)
  - En la reunión de empleados del Banco del Estado, 1078 (Folder 17)
  - En la planta de medidores eléctricos, 1079 (Folder 17)
  - A su regreso de gira por América Latina, 1080 (Folder 17)
  - Al inaugurar 2.200 casas, 1082 (Folder 17)
  - Discurso en Viña del Mar, 1083 (Folder 17)